臺灣臺南地方法院臺南簡易庭民事判決
109年度南簡字第1640號
原      告  台新國際商業銀行股份有限公司

法定代理人  尚瑞強  

                      送達處所臺北市○○區○○路0 段000                                號0樓
訴訟代理人  洪敏智  
被      告  蘇國原  

上列當事人間請求清償借款事件，經本院於民國110年1月15日言
詞辯論終結，判決如下：  
    主  文
被告應給付原告新臺幣貳萬壹仟元，及自民國九十五年七月二十
六日起至民國一百零四年八月三十一日止，按週年利率百分之二
十計算之利息，暨自民國一百零四年九月一日起至清償日止，按
週年利率百分之十五計算之利息。
被告應給付原告新臺幣柒萬玖仟貳佰玖拾貳元，及自民國九十五
年五月二十七日起至清償日止，按週年利率百分之十二點九九計
算之利息。
訴訟費用新臺幣參仟參佰壹拾元由被告負擔。
本判決得假執行。
    事實及理由
一、按訴狀送達後，原告不得將原訴變更或追加他訴。但請求之
    基礎事實同一、擴張或減縮應受判決事項之聲明、不甚礙被
    告之防禦及訴訟之終結者，不在此限，民事訴訟法第255條
    第1項第2款、第3款、第7款分別定有明文。查本件原告原起
    訴分別請求被告應給付其新臺幣（下同）21,000元，及自民
    國（下同）109年9月3日起至清償日止，按年息百分之15計
    算之利息；被告應給付其79,292元，及自109年8月18日起至
    清償日止，按年息百分之12.99計算之利息。於訴狀送達被
    告後，原告又於110年1月15日當庭以言詞將訴之聲明更正為
    「一、被告應給付原告21,000元，及自95年7月26日起至104
    年8月31日止，按年息百分之20計算之利息，暨自104年9月1
    日起至清償日止，按年息百分之15計算之利息。二、被告應
    給付原告79,292元，及自95年5月27日起至清償日止，按年
    息百分之12.99計算之利息。三、訴訟費用由被告負擔。」
    是核原告所為，顯係就同一借款事實，擴張或減縮應受判決
    事項之聲明，且不甚礙於被告之防禦及訴訟之終結。則揆諸
    前揭法條規定，本院自應予准許，合先敘明。
二、本件原告起訴（原告原聲請對被告核發本院109年度司促字
    第26289號支付命令，經被告於法定期間合法提出異議，依
    法以原告支付命令之聲請，視為起訴）主張：緣被告於90年
    11月26日起陸續向原告辦理如債務明細表「債務名稱」欄位
    所載各產品，有關借款期限、使用、繳息方式及利息、違約
    金之計算等約定均記載於各相關往來契約（例如：借款或信
    用卡契約等，詳證物）。詎料被告未依約繳納債務之本（利
    ）息共計307,135元整，經原告迭次催索，被告均置之不理
    ，依約定被告就該債務已喪失期限利益，視為全部到期，本
    件係請求一定金額之給付，有各該申請書、契約、帳務明細
    等相關契據為憑。為此，原告本於消費借貸之法律關係，提
    起本訴等語。並聲明：如主文第1、2項所示。
三、被告則以：被告已準備進行更生程序；同意原告訴之聲明第
    一項之請求，而關於訴之聲明第二項部分應該有向原告借款
    10萬元，且對原告所請求之金額不爭執等語置辯（本院110
    年1月15日言詞辯論筆錄）。並聲明：原告之訴駁回。 
四、經查，原告主張之上揭事實，業據其提出與所述相符之台新
    銀行生活信用卡申請書及其約定條款、0利代償金專用申請
    書及其應行注意事項、客戶帳務查詢資料等為證（見司促卷
    ），經核無訛，被告亦到庭對積欠上開金額及利息一事不予
    爭執。是本院審酌卷附證據資料後，堪認原告主張之事實為
    可採。從而，原告依信用卡契約、信用貸款契約及消費借貸
    法律關係，請求被告給付如主文第1、2項所示之金額，為有
    理由，均應准許。
五、本件判決基礎已臻明確，兩造其餘之攻擊防禦方法及訴訟資
    料經本院斟酌後，核與判決結果不生影響，無一一論述之必
    要。
六、本件係就民事訴訟法第427條規定之簡易訴訟事件所為被告
    敗訴之判決，依同法第436條第2項準用第389條第1項第3款
    規定，應依職權宣告假執行。
七、按法院為終局判決時，應依職權為訴訟費用之裁判，民事訴
    訟法第87條第1項定有明文。查本件訴訟費即裁判費經核為3
    ,310元，本院爰依職權確定上開訴訟費用額如主文第3 項所
    示，並命由敗訴之被告負擔。
八、據上論結，本件原告之訴為有理由，依民事訴訟法第436條
    第2項、第78條、第87條第1項、第389條第1項第3款，判決
    如主文。
中　　華　　民　　國　　110 　年　　1 　　月　　29　　日
                  臺灣臺南地方法院臺南簡易庭
                                  法  官    朱中和
以上正本係照原本作成。
如不服本判決，應於送達後廿日內，向本院提出上訴狀並表明上
訴理由，如於本判決宣示後送達前提起上訴者，應於判決送達後
廿日內補提上訴理由書（須附繕本）。
如委任律師提起上訴者，應一併繳納上訴審裁判費。
中　　華　　民　　國　　110 　年　　1 　　月　　29　　日
                                  書記官    周信義